---
output: html_document
editor_options: 
  chunk_output_type: console
---

# Harmonisation des données SAPM

On a passe ici en revue un série de jeux de données issues de sources officielles qui ont à une époque eu la charge de consolider ces informations. A chaque fois on les ouvre dans leur format original, on corrige d'éventuelle erreurs topologiques, et on les enregistre dans un format homogène.

## ANGAP 2002

Avant la création du SAPM, l'ANGAP était la seule entité chargée de gérer les aires protégées, et donc leurs données. L'ANGAP avait dans ce cadre transmis à l'institut national de géographie malgache (FTM) pour la mise à jour de la base de donnée topographique (BD 500). 

```{r}
# On charge les librairies nécessaires
library(tidyverse) # Aide à la manipulation de données
library(sf) # Pour traiter des données spatiales (vectorielles)
library(tmap) # Pour faire de jolies cartes
library(gt) # Pour faire de jolis tableaux

# Specify the source repository 
data_dir <- "sources/"
# Specify CRS
my_crs <- 29702

# Load and preprocess the shapefile
angap_2002 <- st_read(paste0(data_dir, "ap_angap BD 500/ap_angap.shp"), 
quiet = TRUE) %>%
  st_set_crs(my_crs) %>%  # Laborde Magasiaraka CRS
  mutate(has_info = ifelse(is.na(CLASSEMENT), 
                           "Attributs absents", 
                           "Attributs présents"),
         has_name = case_when(is.na(NOM) ~ "Pas de nom",
                              NOM == "Hors AP" ~ "Hors AP",
                              .default = "Nommé"))

# Separate datasets: "Pas de nom", "Hors AP", and "Nommé"
angap_pas_de_nom <- angap_2002 %>% filter(has_name == "Pas de nom")
angap_hors_ap <- angap_2002 %>% filter(has_name == "Hors AP")
angap_named <- angap_2002 %>% filter(has_name == "Nommé")

# Set tmap to interactive mode
tmap_mode("view")

# Create the map with three layers
tm_shape(angap_named) +
  tm_fill(col = "has_info", 
          id = "NOM",
          popup.vars = names(st_drop_geometry(angap_named))) +
  tm_borders(col = "black", lwd = 0.5) +  # Default borders for named features
tm_shape(angap_pas_de_nom) +
  tm_fill(col = "has_info", 
          id = "NOM",
          popup.vars = names(st_drop_geometry(angap_pas_de_nom)),
          legend.show = FALSE) +
  tm_borders(col = "red", lwd = 3) +  # Thick red borders for "Pas de nom"
tm_shape(angap_hors_ap) +
  tm_fill(col = "has_info", 
          id = "NOM",
          popup.vars = names(st_drop_geometry(angap_hors_ap)),
          legend.show = FALSE) +
  tm_borders(col = "blue", lwd = 3) + # Thick blue borders for "Hors AP"
  tm_add_legend(type = "fill", 
                labels = c("Pas de nom", "Hors AP"), 
                col = c("red", "blue"), 
                lwd = c(3, 3, 0.5), 
                title = "Contour")
```

Le champ "classement" de ce jeu de données fait référence à des décrets parus jusqu'en 1998 Mais il fait aussi référence à 11 entités qui n'ont pas de métadonnées les caractérisant.

Parmi celles-ci, 6 n'ont pas de nom :   

- Le Parc National d'Ankarafantsika, né en 2002 de la fusion de la réserve naturelle intégrale n°15 d'Ankarafantsika et de la réserve - forestière d'Anktarafantsika.
- Mantadia, dont les limites ont été étendues en 2002.
- Tsingy de Namoroka, créé en 1927 et devenu parc national en 2002.

Tout indique qu'il s'agit d'un jeu datant de 2002 (cohérent avec les indications qui m'ont été données quand le jeu m'a été remis).

## SAPM 2010

Le site REBIOMA qui mettait en ligne les données du SAPM ne fonctionne plus depuis 2019 d'après les sauvegardes régulières effectuées par Internet Archive. Fort heureusement, une copie des données datées du 10/12/2010 a été sauvegardée par Ghislain Vieilledent et publié en accompagnement d'une publication [@vieilledent2020s].

```{r}
sapm_2010 <- st_read(paste0(data_dir,"Vieilledent_sapm_20101220/AP-NAP_38s.shp"), 
                     quiet = TRUE, options = "ENCODING=WINDOWS-1252") |> 
    st_transform(my_crs) |> 
    write_rds("data/sapm_2010.rds")
```

## Evolution du SAPM 2002-2011

Ce jeu de données a été publié en ligne par un consultant du SAPM, avec la référence suivante : Evolution of the Madagascar Protected Area System (SAPM), Tom Allnut, https://hub.arcgis.com/content/4218737646234c7cab1c7a20e2c2489d/about

It is provided as a .mpk, which is in fact a zip including shapefiles. We convert to Zip and open the shapefiles.


```{r}
# Specify the directory path
dir_path <- paste0(data_dir, "sapm_evolution_2012/commondata/data1")

# List all .shp files in the directory
shapefile_paths <- list.files(path = dir_path, 
                              pattern = "\\.shp$", 
                              full.names = TRUE, 
                              recursive = TRUE)

# Extract the filenames without the full path
shapefile_names <- basename(shapefile_paths)

# Filter shapefiles with a date in the filename (e.g., "2008", "2009", etc.)
date_shapefiles <- shapefile_paths[str_detect(shapefile_names, "20[0-9]{2}")]

# Load and bind the shapefiles
sapm_evol_2001_2011 <- date_shapefiles %>%
  map(st_read, quiet = TRUE) %>%    # Read each shapefile
  reduce(bind_rows) %>%
  mutate(YEAR = str_extract(YEAR, "\\d{4}")) %>% # Extract the 4-digit year
  st_transform(crs = my_crs) # On passe les données en laborde malgache

sapm_evol_2001_2011 %>%
  filter(YEAR == 2002) %>%
  tm_shape() +
  tm_borders(col = "blue") + 
  tm_shape(angap_2002) +
  tm_fill(col = "red", alpha = 0.5) + 
  tmap_options(check.and.fix = TRUE)

# Save the data to a specified path
write_rds(sapm_evol_2001_2011, "data/sapm_evol_2001_2011.rds")
```

## SAPM 2013

> Où a été trouvé ce jeu de données : Vieilledent ?

```{r}
# Try encoding = "UTF-8" or "LATIN1" depending on the data
sapm_2013 <- st_read(paste0(data_dir,"SAPM 2013/limite_sapm.shp"), 
  quiet = TRUE, options = "ENCODING=WINDOWS-1252") %>%
  st_set_crs(4326) %>%  # Transform to WGS 84 (EPSG:4326)
  st_make_valid() %>%  # Fix invalid geometries
  st_transform(my_crs)

# Step 2: Remove potential sites
sapm_2013 <- sapm_2013 %>% filter(!st_is_empty(geometry)) %>%
  filter(!(DESCRIPTIO %in% c("Site Prioritaire AP", "Sites Importants Koloala", "Sites Potentiels AP",
    "Sites Potentiels AP Marine", "Sites Potentiels Koloala")))

write_rds(sapm_2013, "data/sapm_2013.rds")

# Create and format the table
sapm_2013 %>%
  st_drop_geometry() %>%
  group_by(DESCRIPTIO) %>%
  summarise(n = n(),
            total_area = sum(HECTARES, na.rm = TRUE)) %>%
  rename(Catégorie = DESCRIPTIO) %>%  # Rename column for display
  gt() %>%
  tab_header(
    title = "Données SAPM 2013"  # Add title to the table
  ) %>%
  fmt_number(
    columns = c(total_area),  # Format the total_area column
    decimals = 0,                # Round to 0 decimals
    use_seps = TRUE              # Use thousand separators
  ) %>%
  cols_label(
    n = "Nombre d'éléments",      # Label for the 'n' column
    total_area = "Superficie totale (ha)")  # Label for the area column


# Step 3: Plot the shapefile using tmap
tm_shape(sapm_2013) + 
  tm_fill(col = "DESCRIPTIO") + 
  tmap_options(check.and.fix = TRUE)

```

J'ai un doute sur l'origine de ce jeu de données.

## SAPM 2017

Ce jeu de données nous a été remis par la FAPBM. Il s'agit visiblement des données SAPM mises à jour en mars 2017.

L'un des points du périmètre de l'aire protégée Andrafiamena Andavakoera (index 32, sommet numéro 841) est localisé de manière aberrante, formant un papillon et entraînant des erreurs topologiques. La fonction `st_make_valid` retire ce point aberrant.

```{r}
# Load and transform data
sapm_2017 <- st_read(paste0(data_dir, "sapm_201703017_om_surface/sapm_201703017_om_surface.shp"),
                     options = "ENCODING=WINDOWS-1252") %>%
  st_transform(my_crs) %>%
  st_make_valid()

# Save the data
write_rds(sapm_2017, "data/sapm_2017.rds")

tm_shape(sapm_2017) +
  tm_polygons(col = "CATEG_IUCN")
```


## SAPM 2024

```{r}
# Load shapefile
sapm_2024 <- st_read(paste0(data_dir, "Shape AP mai2023/dernier version shape_ap_28042023.shp"), 
                   quiet = TRUE)

# Check for invalid geometries
invalid_geometries <- sapm_2024 %>%
  rownames_to_column(var = "index") %>%
  rowwise() %>%
  mutate(is_valid = st_is_valid(geometry)) %>%
  filter(!is_valid) %>%
  select(Index = index, Nom = SHORT_NAME, Source = path)

# Create a folder to save the images
output_dir <- "invalid_geometry_plots"
dir.create(output_dir, showWarnings = FALSE)

# Loop through invalid geometries and save the plots
for (i in seq_len(nrow(invalid_geometries))) {
  geometry_index <- invalid_geometries$Index[i]
  
  # Generate a file name
  plot_file <- file.path(output_dir, paste0("geometry_", geometry_index, ".png"))
  
  # Save the plot
  png(plot_file)
  plot(st_geometry(sapm_2024[geometry_index, ]))
  dev.off()
}

# Add image file paths to the invalid geometries table
invalid_geometries <- invalid_geometries %>%
  mutate(
    Geometrie = paste0(output_dir, "/geometry_", Index, ".png")
  )

# Display the table with gt
if (nrow(invalid_geometries) == 0) {
  message("All geometries are valid.")
} else {
  invalid_geometries %>%
    st_drop_geometry() %>%
    gt() %>%
    text_transform(
      locations = cells_body(columns = Geometrie),
      fn = function(x) {
        local_image(filename = x, height = 100)  # Embed local image with specified height
      }
    ) %>%
    tab_header(
      title = "Géométries invalides",
      subtitle = "Liste des géométries invalides"
    )
}

# Now try to make this valid

sapm_2024_valid <- sapm_2024 %>%
  st_make_valid()

# Identify invalid geometries
invalid_geometries <- sapm_2024_valid %>%
  filter(!st_is_valid(geometry))

#  Print the names (or identifiers) of the invalid geometries
# Replace 'NOM' with the actual column containing the name or identifier
if (nrow(invalid_geometries) > 0) {
  cat("Invalid geometries found:\n")
  print(invalid_geometries$SHORT_NAME)  # Adjust this to match your column name
} else {
  cat("All geometries are valid.\n")
}

# Step 5: Filter out invalid geometries for now to plot the valid ones
sapm_2024_valid_clean <- sapm_2024_valid %>%
  filter(st_is_valid(geometry))

write_rds(sapm_2024_valid_clean, "data/sapm_2024.rds")

# Step 6: Plot the valid geometries using tmap
tm_shape(sapm_2024_valid_clean) +
  tm_fill(col = "blue", alpha = 0.5) + 
  tm_shape(sapm_2017) +
  tm_fill(col = "red", alpha = 0.5)

```