---
output: html_document
editor_options: 
  chunk_output_type: console
---

# Harmonisation des données SAPM

Dans cette section, nous passons en revue plusieurs jeux de données ayant documenté les aires protégées à Madagascar à différentes périodes. Ces données, issues de sources officielles, ont été produites et mises à jour par différentes institutions. Nous les harmonisons en appliquant un ensemble de traitements standardisés :

-   Correction des erreurs topologiques.

-   Homogénéisation des formats de fichiers et des projections.

-   Consolidation et validation des attributs descriptifs.

-   Construction d’une série temporelle cohérente des aires protégées de 2002 à 2024.

Ces opérations visent à rendre comparables des jeux de données produits à des moments différents et selon des logiques institutionnelles variées. Elles permettent la construction d’une série temporelle cohérente, indispensable à toute analyse historique ou comparative sur les dynamiques de conservation à Madagascar.

Ces opérations sont réalisées avec R, avec une série de package appropriés.

```{r}
# Load required libraries
library(tidyverse)
library(sf)
library(arrow)
library(geoarrow)
library(stringdist)
library(wdpar)


# Read all spatial datasets to be consolidated
angap_2002 <- read_rds("data/no_id/angap_2002.rds")
mnp_2010 <- read_rds("data/no_id/mnp_2010.rds")
sapm_2010 <- read_rds("data/no_id/sapm_2010.rds")
sapm_2017 <- read_rds("data/no_id/sapm_2017.rds")
sapm_2024 <- read_rds("data/no_id/sapm_2024.rds")
sapm_evol_2001_2011 <- read_rds("data/no_id/sapm_evol_2001_2011.rds")
vahatra <- read_rds("data/no_id/vahatra.rds")
wdpa_mdg_2025 <- wdpa_read("sources/WDPA_WDOECM_mar2025_Public_MDG.zip")

# Read WDPA historical parquet file
wdpa_mdg_all <- read_parquet("data/MDG_WDPA_Consolidated.parquet") %>%
  mutate(geometry = st_as_sfc(geometry)) %>%
  st_as_sf() |>
  mutate(dataset_id = paste0("WDPA_", data_year)) |>
  select(data_year)

# Load legal data
legal <- read_rds("data/id/legal_texts.rds")
```


## Traitement des métadonnées ANGAP (2002)

Le champ `CLASSEMENT` contient des références légales souvent partielles ou hétérogènes. Une extraction manuelle a permis d’en dériver les champs `date_texte`, `type_texte`, `num_texte` (catégories existantes dans les données CNLEGIS), et une année de statut `STATUS_YR`. Ces champs sont intégrés au jeu de données harmonisé.

```{r}
angap_2002 <- angap_2002 |>
  rename(NAME = NOM, DESIG = TYPE_AP, IUCN_CAT = IUCN, LEGAL_TXT = CLASSEMENT)

legal_txt_content <- tribble(
  ~num_ligne , ~date_texte  , ~type_texte , ~num_texte             ,
           1 , "1958-10-28" , "Décret"    , "58.10"                ,
           2 , "1997-03-02" , "Décret"    , "97-141"               ,
           3 , "1958-10-28" , "Décret"    , "58.08"                ,
           4 , "1982-02-12" , "Décret"    , "82.078"               ,
           5 , "1970-07-21" , "Décret"    , "2778-MAER/SEGREF/FOR" ,
           6 , "1956-02-20" , "Décret"    , "56.208"               ,
           7 , "1997-08-07" , "Décret"    , "97.1043"              ,
           8 , "1958-10-28" , "Décret"    , "58.13"                ,
           9 , "1998-10-19" , "Décret"    , "98.376"               ,
          10 , "1958-10-28" , "Décret"    , "58.12"                ,
          11 , NA           , NA          , NA                     ,
          12 , "1956-02-20" , "Décret"    , "56.208"               ,
          13 , "1997-12-18" , "Décret"    , "97-1452"              ,
          14 , NA           , NA          , NA                     ,
          15 , "1956-09-10" , "Décret"    , NA                     ,
          16 , "1966-06-01" , "Décret"    , "66.242"               ,
          17 , "1986-06-04" , "Décret"    , "86.168"               ,
          18 , "1966-04-22" , "Décret"    , "64-159"               ,
          19 , "1962-10-24" , "Décret"    , "62.527"               ,
          20 , "1958-10-28" , "Décret"    , "58.15"                ,
          21 , "1997-03-02" , "Décret"    , "97-141"               ,
          22 , "1962-07-19" , "Décret"    , "62.371"               ,
          23 , "1959-04-24" , "Décret"    , "58.59"                ,
          24 , "1956-09-10" , "Décret"    , NA                     ,
          25 , "1997-12-18" , "Décret"    , "97.1453"              ,
          26 , "1966-06-01" , "Décret"    , "66.242"               ,
          27 , "1989-07-25" , "Décret"    , "89-216"               ,
          28 , "1989-07-25" , "Décret"    , "89-216"               ,
          29 , "1958-10-28" , "Décret"    , "58.10"                ,
          30 , "1956-02-20" , "Décret"    , "56.208"               ,
          31 , "1962-12-05" , "Décret"    , "62.637"               ,
          32 , "1956-02-20" , "Décret"    , "56.208"               ,
          33 , NA           , NA          , NA                     ,
          34 , "1998-05-19" , "Décret"    , "98.375"               ,
          35 , "1956-02-20" , "Décret"    , "56.208"               ,
          36 , "1997-03-02" , "Décret"    , "97-141"               ,
          37 , NA           , NA          , NA                     ,
          38 , "1997-12-18" , "Décret"    , "97.1451"              ,
          39 , "1958-10-28" , "Décret"    , "58.07"                ,
          40 , "1965-12-14" , "Décret"    , "95.795"               ,
          41 , "1954-09-16" , "Décret"    , "64.380"               ,
          42 , "1989-07-25" , "Décret"    , "89-216"               ,
          43 , NA           , NA          , NA                     ,
          44 , "1958-10-28" , "Décret"    , "58.14"                ,
          45 , "1997-03-02" , "Décret"    , "97-141"               ,
          46 , "1966-06-01" , "Décret"    , "66.242"               ,
          47 , "1966-06-01" , "Décret"    , "66.242"               ,
          48 , "1997-08-07" , "Décret"    , "97-1045"              ,
          49 , "1966-06-01" , "Décret"    , "66.242"               ,
          50 , "1966-06-01" , "Décret"    , "66.242"               ,
          51 , "1997-08-07" , "Décret"    , "97-1045"              ,
          52 , NA           , NA          , NA                     ,
          53 , "1997-12-18" , "Décret"    , "97-1454"              ,
          54 , "1997-08-07" , "Décret"    , "97.1044"              ,
          55 , "1966-06-01" , "Décret"    , "66.242"               ,
          56 , "1997-12-18" , "Décret"    , "97-1454"
) %>%
  mutate(
    STATUS_YR = case_when(
      num_ligne %in% c(16, 46, 47, 49, 50, 55) ~ 1927,
      TRUE ~ lubridate::year(lubridate::ymd(date_texte))
    )
  )
angap_2002 <- angap_2002 %>%
  bind_cols(
    legal_txt_content %>%
      select(-num_ligne)
  ) |>
  select(-LEGAL_TXT) |>
  mutate(dataset_id = "ANGAP_2002")
```


## Harmonisation des autres sources (SAPM, Vahatra)

Les autres jeux de données sont également harmonisés avec un sous-ensemble de variables cibles. On applique des transformations simples et un renommage standardisé pour assurer l’interopérabilité.

```{r}
mnp_2010 <- mnp_2010 |>
  rename(NAME = NOM) |>
  mutate(dataset_id = "MNP_2010") |>
  select(NAME, dataset_id, geometry)


sapm_2010 <- sapm_2010 |>
  select(NAME = NOM, DESIG = DESCRIPTIO, MANG_AUTH = DATAADMIN) |>
  mutate(
    DESIG = str_replace(DESIG, "Protge", "Protégée"),
    dataset_id = "SAPM_2010"
  )
sapm_evol_2001_2011 <- sapm_evol_2001_2011 |>
  mutate(YEAR = as.numeric(YEAR)) |>
  select(
    NAME = NOM,
    DESIG = DESCRIPTIO,
    MANG_AUTH = DATAADMIN,
    STATUS_YR = YEAR
  ) |>
  mutate(dataset_id = "SAPM_evol_2001-2011")

sapm_2017 <- sapm_2017 |>
  mutate(
    DATE_CREAT = year(ymd(DATE_CREAT)),
    MANG_AUTH = paste(GEST_1, GEST_2),
    DAT_ST_DEF = as.character(DAT_ST_DEF)
  ) |>
  select(
    NAME = SHORT_NAME,
    ORIG_NAME = FULL_NAME,
    IUCN_CAT = CATEG_IUCN,
    STATUS_YR = DATE_CREAT,
    date_texte = DAT_ST_DEF,
    MARINE = TYPE_AP,
    GOV_TYPE = GOUVERNANC,
    num_text = STAT_DEF,
    MANG_AUTH
  ) |>
  mutate(dataset_id = "SAPM_2017")

sapm_2024 <- sapm_2024 |>
  mutate(
    DATE_CREAT = year(ymd(DATE_CREAT)),
    MANG_AUTH = paste(GEST_1, GEST_2),
    DAT_ST_DEF = as.character(DAT_ST_DEF)
  ) |>
  select(
    NAME = SHORT_NAME,
    IUCN_CAT = CATEG_IUCN,
    STATUS_YR = DATE_CREAT,
    date_texte = DAT_ST_DEF,
    MARINE = TYPE_AP,
    GOV_TYPE = GOUVERNANC,
    num_text = STAT_DEF,
    MANG_AUTH
  ) |>
  mutate(dataset_id = "SAPM_2024")

vahatra <- vahatra |>
  mutate(
    STATUS_YR = year(ymd(date_creation)),
    MANG_AUTH = paste(gest_1, gest_2),
    date_texte = ifelse(
      is.na(date_modification),
      date_creation,
      paste(date_creation, date_modification, sep = ";")
    )
  ) |>
  select(
    NAME = nom,
    IUCN_CAT = cat_iucn,
    ORIG_NAME = full_name,
    num_texte = creation,
    MANG_AUTH,
    STATUS_YR,
    date_texte
  ) |>
  mutate(dataset_id = "Vahatra")
```

## Fusion dans un jeu consolidé

Tous les jeux de données sont fusionnés dans un unique tableau avec un schéma unifié.

```{r}
all_PAs <- bind_rows(
  angap_2002,
  mnp_2010,
  sapm_2010,
  sapm_2017,
  sapm_2024,
  sapm_evol_2001_2011,
  vahatra
)
```

Appariement spatial avec la WDPA

On utilise une fonction `pa_match()` pour identifier les aires protégées correspondantes dans la WDPA, sur la base de la proximité spatiale et du taux de recouvrement géométrique.

```{r}
# Match protected areas from x to y based on centroid distance and spatial overlap.
# Returns the original x with best matches from y, using overlap thresholds and ranking.
# Adds matched name, ID, and overlap percentage to x.
pa_match <- function(
  x,
  y,
  pa_name_x = "NAME",
  pa_name_y = "NAME",
  pa_id_y = "WDPAID",
  threshold_strong_match = 0.35,
  threshold_weak_match = 0.1
) {
  # Harmonize CRS and fix geometry
  y <- st_transform(y, st_crs(x)) %>%
    st_make_valid()

  # Prepare x and y with centroids
  x_aug <- x %>%
    mutate(
      index_x = row_number(),
      name_x = .data[[pa_name_x]],
      centroid_x = st_centroid(geometry)
    )

  y_aug <- y %>%
    mutate(
      index_y = row_number(),
      name_y = .data[[pa_name_y]],
      id_y = .data[[pa_id_y]],
      centroid_y = st_centroid(geometry)
    )

  # Find 3 closest y for each x
  x_matches <- x_aug %>%
    rowwise() %>%
    mutate(
      closest_y = list(
        y_aug %>%
          st_drop_geometry() %>%
          mutate(dist = as.numeric(st_distance(centroid_x, centroid_y))) %>%
          arrange(dist) %>%
          slice_head(n = 2) %>%
          select(index_y, dist)
      )
    ) %>%
    unnest(closest_y)

  # Compute spatial overlaps
  matches_with_overlap <- x_matches %>%
    rowwise() %>%
    mutate(
      overlap = tryCatch(
        {
          inter <- st_intersection(geometry, y_aug$geometry[index_y])
          if (length(inter) > 0) {
            round(as.numeric(st_area(inter) / st_area(geometry)), 3)
          } else {
            0
          }
        },
        error = function(e) 0
      )
    ) %>%
    ungroup() %>%
    mutate(
      name_y = y_aug[[pa_name_y]][index_y],
      id_y = y_aug[[pa_id_y]][index_y]
    ) %>%
    st_drop_geometry()

  # Rank and apply selection logic
  best_matches <- matches_with_overlap %>%
    group_by(index_x) %>%
    arrange(desc(overlap), dist) %>%
    mutate(rank = row_number()) %>%
    slice(1:2) %>%
    summarise(
      index_x = first(index_x),
      name_y = case_when(
        n() >= 2 &&
          overlap[2] > threshold_strong_match &&
          overlap[2] > overlap[1] ~ name_y[2],
        overlap[1] < threshold_weak_match ~ NA_character_,
        TRUE ~ name_y[1]
      ),
      id_y = case_when(
        n() >= 2 &&
          overlap[2] > threshold_strong_match &&
          overlap[2] > overlap[1] ~ id_y[2],
        overlap[1] < threshold_weak_match ~ NA_integer_,
        TRUE ~ id_y[1]
      ),
      overlap_y = case_when(
        n() >= 2 &&
          overlap[2] > threshold_strong_match &&
          overlap[2] > overlap[1] ~ overlap[2],
        overlap[1] < threshold_weak_match ~ NA_real_,
        TRUE ~ overlap[1]
      ),
      .groups = "drop"
    )

  # Join results back to x
  output <- x_aug %>%
    left_join(best_matches, by = "index_x") %>%
    select(-index_x, -name_x, -centroid_x)

  return(output)
}


all_PAs_matched <- pa_match(all_PAs, wdpa_mdg_2025)

all_PAs_unmatched <- all_PAs_matched %>%
  filter(is.na(name_y))

words_to_exlcude <- c(
  "tsingy de",
  "corridor entre parcelles i et ii d'",
  "corridor",
  "extension",
  "for[eê]t d['’]?",
  "aire protégée( d['’]?)?",
  "androka",
  "Maromena"
)

# Enhanced fallback matching function for protected areas
pa_match_fallback_name <- function(
  x,
  y,
  pa_name_x = "NAME",
  pa_name_y = "NAME",
  pa_id_y = "WDPAID",
  remove_terms,
  min_stringdist = 0.08
) {
  # Clean and normalize names
  clean_name <- function(s) {
    pattern <- str_c(remove_terms, collapse = "|")
    s %>%
      str_to_lower() %>%
      str_replace_all(pattern, "") %>%
      str_squish()
  }

  # Create index for reinsertion
  x <- x %>% mutate(row_index = row_number())

  # Extract unmatched rows
  x_unmatched <- x %>%
    filter(is.na(name_y)) %>%
    mutate(
      name_x_raw = .data[[pa_name_x]],
      name_x_clean = clean_name(name_x_raw)
    ) %>%
    distinct(name_x_clean, .keep_all = TRUE) %>%
    mutate(index_x = row_number())

  # Prepare y
  y_tbl <- y %>%
    st_drop_geometry() %>%
    mutate(
      name_y_raw = .data[[pa_name_y]],
      name_y_clean = clean_name(name_y_raw),
      id_y = .data[[pa_id_y]],
      index_y = row_number()
    )

  # String distance matrix
  distance_matrix <- stringdistmatrix(
    x_unmatched$name_x_clean,
    y_tbl$name_y_clean,
    method = "jw",
    p = 0.1
  )

  # Get best match per unmatched row
  closest_matches <- tibble(
    index_x = rep(x_unmatched$index_x, times = nrow(y_tbl)),
    index_y = rep(y_tbl$index_y, each = nrow(x_unmatched)),
    dist = as.vector(distance_matrix)
  ) %>%
    group_by(index_x) %>%
    slice_min(dist, n = 1, with_ties = FALSE) %>%
    ungroup()

  # Join metadata
  matched <- closest_matches %>%
    left_join(x_unmatched, by = "index_x") %>%
    left_join(y_tbl, by = "index_y") %>%
    filter(dist < min_stringdist)

  # Compute overlap with matched geometry
  matched <- matched %>%
    rowwise() %>%
    mutate(
      overlap_y = tryCatch(
        {
          inter <- st_intersection(geometry, y$geometry[index_y])
          if (length(inter) > 0) {
            round(as.numeric(st_area(inter) / st_area(geometry)), 3)
          } else {
            0
          }
        },
        error = function(e) NA_real_
      )
    ) %>%
    ungroup()

  # Replace original rows
  x_updated <- x %>%
    left_join(
      matched %>%
        select(
          row_index,
          name_y = name_y_raw,
          id_y = id_y.y,
          overlap_y,
          stringdist = dist
        ),
      by = "row_index"
    ) %>%
    mutate(
      name_y = coalesce(name_y.y, name_y.x),
      id_y = coalesce(id_y.y, id_y.x),
      overlap_y = coalesce(overlap_y.y, overlap_y.x),
      stringdist = if ("stringdist.x" %in% names(.)) {
        coalesce(stringdist, stringdist.x)
      } else {
        stringdist
      }
    ) %>%
    select(-row_index, -ends_with(".x"), -ends_with(".y"), -stringdist)

  return(x_updated)
}

# Perform spatial matching
all_PAs_matched <- pa_match_fallback_name(
  x = all_PAs_matched,
  y = wdpa_mdg_2025,
  remove_terms = words_to_exlcude
) %>%
  rename(WDPA_NAME = name_y, WDPAID = id_y, overlap_WDPA = overlap_y)

```

## Ajout des données légales issues des textes officiels

On ajoute les aires protégées mentionnées dans les décrets à travers le jeu `legal` contenant les données CNLEGIS. Ces données ne comportent pas de géométrie, aussi on en ajoute une vide afin de pouvoir les consolider dans la même table.

```{r}
# Format to be compatible with the spatial data
legal_conso <- legal %>%
  mutate(
    NAME = ap_nom_texte,
    dataset_id = "CNLEGIS_2024",
    date_texte = as.character(date_texte),
    geometry = st_sfc(rep(st_geometrycollection(), n()), crs = 4326)
  ) |>
  select(
    NAME,
    dataset_id,
    date_texte,
    type_texte,
    num_texte,
    type_decision,
    WDPA_NAME,
    WDPAID,
    geometry
  ) %>%
  st_as_sf()

all_PAs_matched <- all_PAs_matched %>%
  st_transform(st_crs(legal_conso)) %>%
  bind_rows(legal_conso)
```

## Export final

On ajoute enfin les données WDPA de mars 2025. Le jeu consolidé est exporté dans des formats interopérables (.parquet et 
.rds).

```{r}
all_PAs_conso <- wdpa_mdg_2025 |>
  mutate(dataset_id = "WDPA_2025") |>
  st_transform(st_crs(all_PAs_matched)) |>
  bind_rows(all_PAs_matched)
all_PAs_conso |>
  write_parquet("data/id/all_PAs_conso.parquet")
all_PAs_conso |>
  write_rds("data/id/all_PAs_conso.rds")
```


